【裁判字號】    97,易,164
【裁判日期】    970430
【裁判案由】    竊盜等
【裁判全文】
臺灣嘉義地方法院刑事判決               97年度易字第164號
公  訴  人  臺灣嘉義地方法院檢察署檢察官
被      告  乙○○
                      1號
上列被告因竊盜案件，經檢察官提起公訴（九十七年度偵字第一
七二九號、第一八四八號），經被告於準備程序中為有罪之陳述
，本院裁定以簡式程序進行審理，判決如下：
    主  文
乙○○竊盜，累犯，處有期徒刑參月，如易科罰金，以新臺幣壹
仟元折算壹日。又竊盜，累犯，處有期徒刑肆月，如易科罰金，
以新臺幣壹仟元折算壹日，並應於刑之執行完畢或赦免後，令入
相當處所，施以監護壹年。應執行有期徒刑陸月，如易科罰金，
以新臺幣壹仟元折算壹日，並應於刑之執行完畢或赦免後，令入
相當處所，施以監護壹年。
    事  實
一、乙○○前因車禍所受腦傷，其現實知覺、道德判斷能力，明
    顯受損，致其辨識行為違法及依其辨識而行為之能力皆顯著
    降低，其前於民國九十五年間因竊盜等案件，經本院分別判
    處有期徒刑一年、有期徒刑二月、有期徒刑六月、有期徒刑
    三月確定，後經定其應執行刑為有期徒刑一年八月，再經裁
    定減刑為有期徒刑十月，甫於九十六年十月九日縮刑期滿執
    行完畢。竟猶不知悔改，復意圖為自己不法之所有，基於竊
    盜之犯意，先後於：（一）九十七年二月二十三日下午二時
    許，在嘉義市○○路四０四號「街頭霸王」商店前，徒手竊
    取不同雙球鞋各一隻（共計二隻球鞋）得手。後因無法穿著
    該二隻球鞋，遂丟棄在嘉義市○○路五顯帝廟附近。（二）
    九十七年三月八日上午九時五十分許，騎乘車牌號碼LYJ-23
    1 號輕型機車至嘉義市○○路四三二號「聖泰旻餐廳」前，
    徒手竊取放置該餐廳門前、由丙○○所訂購之鱸魚一箱（共
    計二十五尾）得手，並將該箱鱸魚放置在其所騎乘之機車腳
    踏板上，旋遭巡邏警員發覺，而查獲上情。
二、案經嘉義市政府警察局移請及嘉義市政府警察局第一分局報
    請臺灣嘉義地方法院檢察署檢察官偵查起訴。
    理  由
一、訊據被告乙○○對於上揭事實均坦承不諱，核與證人甲○○
    、丙○○警詢時之證詞相符，並有被害報告單二份、現場照
    片八幀及贓物認領保管單乙份附卷可稽，均足資擔保被告於
    本院審理時所為之上開任意性自白確與事實相符，而堪以採
    信。故本件事證明確，被告上開犯行至堪認定，均應依法論
    科。
二、核被告上開事實一之（一）至（二）所為，均係犯刑法三百
    二十條第一項之竊盜罪。而被告所犯上開二罪，行為分殊，
    犯意各別，應分論併罰。又被告前於九十五年間因竊盜等案
    件，經本院分別判處有期徒刑一年、有期徒刑二月、有期徒
    刑六月、有期徒刑三月確定，後經定其應執行刑為有期徒刑
    一年八月，再經裁定減刑為有期徒刑十月，甫於九十六年十
    月九日縮刑期滿執行完畢等情，有臺灣高等法院被告全國前
    案紀錄表乙份附卷可參，其受有期徒刑之執行完畢五年內故
    意再犯本件有期徒刑以上之罪，為累犯，均應依刑法第四十
    七條第一項規定，加重其刑。又被告之精神狀態經本院另案
    將被告送請財團法人嘉義基督教醫院鑑定結果，該院綜合被
    告個案發展史、腦波檢查、心理測驗及精神狀態檢查結果，
    認為：被告因車禍腦傷之故，其現實知覺、道德判斷能力，
    明顯較常人為差，對辨識行為違法及依其辨識而行為之能力
    ，顯著降低等情，有該院九十七年四月七日精神鑑定報告書
    乙份在卷可查（見本院卷第35頁至第36頁），爰依刑法第十
    九條第二項規定，均減輕其刑，並依法先加後減之。爰審酌
    被告係工專畢業之智識程度、前有多次竊盜前科之素行、徒
    手行竊之犯罪手段，及所竊得之財物價值，然念及其犯罪後
    坦承犯行，接受裁判態度尚稱良好等一切情狀，分別量處如
    主文所示之刑，並定其應執行刑，再諭知易科罰金之折算標
    準，以資懲儆。
三、末按有刑法第十九條第二項之原因，其情狀足認有再犯或有
    危害公共安全之虞時，於刑之執行完畢或赦免後，令入相當
    處所，施以監護。但必要時，得於刑之執行前為之，刑法第
    八十七條第二定有明文。本院審酌被告因車禍受有腦傷，在
    短期內反覆多次行竊，依其犯罪行為模式，顯有再犯竊盜犯
    行之虞，併參酌上開精神鑑定報告書所認被告之精神症狀，
    為免再有同類犯行發生，認有宣告付保安處分之必要，爰依
    前開規定，諭知被告於刑之執行完畢或赦免後，令入相當處
    所，施以監護一年。至公訴意旨認被告具有犯罪習慣，請求
    依竊盜犯贓物犯保安處分條例第三條第一項規定諭知刑之執
    行前令入勞動場所強制工作等語，固非無見，然被告既經精
    神鑑定後，認係因車禍受腦傷而致辨識行為違法及依其辨識
    而行為之能力，顯著降低，並經本院考量其有再犯竊盜之虞
    ，而宣告監護之保安處分，自無再依上開條例諭知刑之執行
    前令入勞動場所強制工作之必要，附此敘明。
據上論斷，應依刑事訴訟法第二百七十三條之一第一項、第二百
九十九條第一項前段，刑法第三百二十條第一項、第四十七條第
一項、第十九條第二項、第四十一條第一項前段、第五十一條第
五款、第八十七條第二項，刑法施行法第一條之一第一項、第二
項前段，判決如主文。
本案經檢察官陳則銘到庭執行職務。
中    華    民    國    97    年     4   月    30     日
                      刑事第一庭   法  官  曾宏揚
上列正本證明與原本無異。
如不服本判決，應於判決送達後十日內向本院提出上訴狀，上訴
書狀依法應敘述具體理由，如未敘述具體理由者，應於上訴期間
屆滿後二十日內補提理由書於本院（均應附繕本）。告訴人或被
害人如對於本判決不服者，應具備理由請求檢察官上訴，其上訴
期間之計算係以檢察官收受判決正本之日期為準。
中    華    民    國    97    年     4   月    30     日
                                   書記官  陳慶昀
附錄論罪科刑法條：
中華民國刑法第320條第1項
（普通竊盜罪、竊佔罪）
意圖為自己或第三人不法之所有，而竊取他人之動產者，為竊盜
罪，處5年以下有期徒刑、拘役或5百元以下罰金。


司法院資訊處製作；財團法人民間司法改革基金會備份。
